【裁判字號】    98,易緝,100
【裁判日期】    980604
【裁判案由】    毒品危害防制條例
【裁判全文】
臺灣臺北地方法院刑事判決             98年度易緝字第100號
公  訴  人  臺灣臺北地方法院檢察署檢察官
被      告  甲○○
選任辯護人  林憲同律師
上列被告因違反毒品危害防制條例案件，經檢察官聲請簡易判決
處刑（95年度毒偵字第2736號），本院認不宜以簡易判決處刑，
改依通常程序審理後，被告於本院準備程序進行中就被訴事實為
有罪之陳述，經本院告知簡式審判程序意旨，並聽取公訴人及被
告之意見後，本院裁定改依簡式審判程序審理，並判決如下：
    主  文
徐光輝施用第二級毒品，累犯，處有期徒刑陸月，如易科罰金以
新台幣壹仟元折算壹日。扣案之第二級毒品安非他命參包（驗餘
總淨重壹點零伍公克）均沒收銷燬，安非他命包裝袋參只均沒收
。
    事  實
一、甲○○前因施用毒品案件，經本院以八十七年度毒聲字第二
    五一號裁定送勒戒處所觀察、勒戒後，認無繼續施用毒品之
    傾向，遂由台灣台北地方法院檢察署檢察官以八十七年度偵
    字第九二三七號裁定不起訴處分確定；之後再犯施用毒品案
    件，經本院以八十九年度毒聲字第五三七號裁定送勒戒處所
    觀察、勒戒，經認有繼續施用毒品之傾向，本院遂以八十九
    年度毒聲字第八０五號裁定令入戒治處所施以強制戒治，嗣
    因成效評定為合格，本院乃裁定停止戒治，至民國九十年三
    月二十日執行期滿。而前開於八十九年間施用毒品之案件，
    經本院以九十二年度易緝字第十四號判決判處有期徒刑一年
    四月，其另因偽造文書案件，經臺灣板橋地方法院以九十二
    年度板簡字第四八三號判決判處有期徒刑三月確定，前揭二
    罪經合併定應執行刑為有期徒刑一年五月確定，甫於九十三
    年五月二十日縮刑期滿執行完畢。之後又因施用毒品案件，
    經本院以九十四年度簡字第二三五六號判決判處有期徒刑六
    月確定，並於九十五年二月七日易科罰金。詎其仍不知悔改
    ，另行基於施用第二級毒品安非他命之犯意，於九十五年八
    月十六日晚間某時，在其位於臺北市大安區○○○路○段三
    一一巷四三弄二七號三樓住處，以將第二級毒品安非他命置
    入吸食器內點火燒烤產生煙霧，再吸食其煙氣之方法，施用
    第二級毒品安非他命一次。嗣於九十五年八月十七日上午八
    時十分許，在上址為警持搜索票查獲，並扣得其所有供施用
    毒品所用之第二級毒品安非他命共三包（總毛重1. 87公克
    、驗餘總淨重1.05公克）。
二、案經台北市政府警察局中山分局移送臺灣台北地方法院檢察
    署檢察官偵查後聲請簡易判決處刑。
    理  由
一、上開犯罪事實，業據被告甲○○於本院審理時坦承不諱，又
    其於前述時、地為警查獲後，經警採集其尿液送驗結果，確
    呈安非他命類陽性反應，有台北市政府警察局偵辦毒品案件
    尿液檢體委驗單及臺灣尖端先進生技醫藥股份有限公司出具
    之濫用藥物檢驗報告各一紙附卷可稽；又警方在被告住處查
    扣之不明藥物三包，經送台北市政府警察局鑑驗結果，檢出
    第二級毒品甲基安非他命成分，總毛重為1.87公克，驗餘總
    淨重為1.05公克，有該局95年9月27日北市鑑毒字第549號鑑
    驗通知書一紙存卷可查。此外，並有扣押物品目錄表及扣案
    物照片各一張存卷可參，更有第二級毒品安非他命三包扣案
    可資佐證，足見被告上開自白確與事實相符，應堪採信。末
    查，被告前因施用毒品案件，先後經本院以事實欄所載之裁
    定命其觀察勒戒及強制戒治，而強制戒治執行完畢後，復因
    施用毒品案件於九十五年間經本院判處罪刑確定等情，有臺
    灣高等法院被告前案紀錄表一份附卷為憑。是被告於強制戒
    治執行完畢後再犯施用毒品案件，於五年內又犯本件施用第
    二級毒品罪之犯行，顯見其並未戒斷，故本件事證明確，被
    告犯行應堪認定。
二、核被告所為，係犯毒品危害防制條例第十條第二項之施用第
    二級毒品罪。其施用第二級毒品前後，持有為供施用之第二
    級毒品之低度行為，應為施用之高度行為所吸收，不另論罪
    。再被告有如事實欄所載施用毒品及偽造文書之犯罪科刑執
    行情形，有臺灣高等法院被告前案紀錄表一份在卷可查，其
    於有期徒刑執行完畢後五年內，再故意觸犯本案有期徒刑以
    上之罪，為累犯，應依刑法第四十七條第一項規定加重其刑
    。爰審酌被告歷經強制戒治之矯治處遇後，仍無法戒除毒癮
    ，可見其毒癮頗深，惟被告之犯罪行為主要係戕害自身，並
    未直接積極損害他人之利益，且其施用次數僅只一次，並於
    犯罪後坦承犯行，表示悔意，態度尚稱良好等一切情狀，量
    處如主文所示之刑，並諭知易科罰金之折算標準。扣案之第
    二級毒品安非他命三包（驗餘淨重1.05公克），應依毒品危
    害防制條例第十八條第一項前段規定沒收銷燬；另扣案之安
    非他命包裝袋三只，有防止毒品裸露、逸出及潮濕之功用，
    並便於攜帶使用，係供被告施打毒品所用之物，業據被告陳
    明在卷，應依刑法第三十八條第一項第二款規定宣告沒收。
    末查，中華民國九十六年罪犯減刑條例第五條規定，該條例
    施行前經通緝而未於中華民國九十六年十二月三十一日以前
    自動歸案接受偵查、審判或執行者，不得依該條例減刑。查
    本案被告之犯罪時間雖於九十六年四月二十四日以前，然被
    告經本院於九十六年三月三日發佈通緝，嗣於九十八年四月
    四日始緝獲到案，有通緝書及移送書各一份存卷可查，顯見
    被告於九十六年七月十六日中華民國九十六年罪犯減刑條例
    施行前，經通緝而未於九十六年十二月三十一日以前自動歸
    案接受偵查、審判甚明，故依中華民國九十六年罪犯減刑條
    例第五條之規定，不得依該條例減刑，附此說明。
據上論斷，應依刑事訴訟法第四百五十二條、第二百八十四條之
一、第二百七十三條之一第一項、第二百九十九條第一項前段，
毒品危害防制條例第十條第二項、第十八條第一項前段，刑法第
十一條前段、第四十七條第一項、第四十一條第一項前段、第三
十八條第一項第二款，判決如主文。
本案經檢察官蔡彥守到庭執行職務。
中    華    民    國    98    年    6    月     4     日
                  刑事第十八庭    法  官  游士珺
上正本證明與原本無異。
如不服本判決應於收受送達後10日內向本院提出上訴書狀，並應
敘述具體理由；其未敘述上訴理由者，應於上訴期間屆滿後20日
內向本院補提理由書（均須按他造當事人之人數附繕本）「切勿
逕送上級法院」。
                                  書記官  林素霜
中    華    民    國    98    年    6     月    5     日
附錄本案論罪科刑所依據之法條：
毒品危害防制條例第10條
施用第一級毒品者，處6 月以上5 年以下有期徒刑。
施用第二級毒品者，處3 年以下有期徒刑。


司法院資訊處製作；財團法人民間司法改革基金會備份。
